# 请教陈版及大家，旅游特许收费权与相关资产相关处理

提问人：囧囧 er~ 时间：2017-12-25 00:46:41
之前在论坛一个帖子里看到关于行政特许经营权的这么一个说法： “二、行政许可经营权的账务处理 行政许可经营权必须附属具体业务实务之上，不能单独成立。如出租车的出租经营许可权，矿山采矿权等，必随着依附实物存在而存在。由于政府授权项目具有高度的不确定性，其经济利益的流入是无法准确计量的，因此会计上目前对行政许可经营权暂不单独作为“无形资产”处理，应当与附着实物或者形成债权一并处理，可以作为“长期待摊费用”或“长期应收款”等处理。”
目前我们审计的公司为一家旅游平台公司，政府作为出资方将景区相关的旅游设施（如寺庙等）以及基础设施（如公路隧道等）注资到平台公司里，同时出具函件授予其景区收费权。
在这种情况下： 1.这里的特许经营权是否能和相关基础设施、旅游设施合并成一个资产入账？（也就是打包成一个叫特许经营权的资产入账） 2.如果可以合并成一个资产，是按“无形资产”入账吗？还是按上面的说法，确认为“长期待摊费用”（取得这些资产成本为 0 ，确认为长期待摊费用感觉很奇怪） 3.在未约定价值的情况下，入账价值应该得评估入账吧？
问题比较长，辛苦大家看完了。 非常感谢大家！

回答人：chenyiwei
此类特许经营权不可以单独计价入账。此类特许资质性质的无形资产，只有在非同一控制下合并的购买方合并报表层面，当其公允价值能够可靠计量时，才能单独确认为一项无形资产并相应减少商誉的初始计量金额。

提问人：囧囧 er~ 时间：2017-12-25 08:05:54
感谢陈版这么早的回复！ 想问下不能确认是因为能带来的经济利益流入是高度不确定的吗？如是这样，倘若引入评估公司且用谨慎的方式进行评估，是否可考虑进行确认？
再次感谢！

回答人：chenyiwei
1 、不是外购的； 2 、公允价值不能可靠计量。而且特许经营权本身属于《公司登记管理条例》第十四条明确禁止作为对公司出资的财产。